【裁判字號】    92,上訴,374
【裁判日期】    920515
【裁判案由】    強盜
【裁判全文】
臺灣高等法院刑事判決                            九十二年度上訴字第三七四號
    上  訴  人
    即  被  告  甲○○
    指定辯護人  本院公設辯護人  李廣澤
右上訴人因強盜案件，不服臺灣桃園地方法院九十一年度訴字第一二二六號，中華民
國九十一年十月十四日第一審判決（起訴案號：九十一年度偵字第一三九七九號）提
起上訴，本院判決如左：
    主  文
上訴駁回。
    事  實
一、甲○○、丙○○（業經原審判決確定）、鄭詩欣（另行審結）三人於民國九十一
    年五月二日晚間九時許，分乘二部機車（丙○○獨騎一輛，鄭詩欣後載甲○○）
    行經桃園縣八德市○○○路九號前，見乙○○、王建翔二人在路旁聊天，丙○○
    竟起意行搶，並徵得鄭、沈二人同意後，由丙○○返家取來可供兇器使用之水果
    刀一支，三人即共同意圖為自己不法之所有，徒步趨近張、王二人，旋由丙○○
    持刀抵住王建翔頸部，喝令二人交出身上財物及行動電話，鄭詩欣、甲○○二人
    則圍在乙○○身後，至使張、王二人均不能抗拒，由乙○○交出新台幣（下同）
    八百元；王建翔亦交出乙○○所有代為保管之行動電話一支。三人得手後，分乘
    機車離去。丙○○當晚即持手機至桃園市○○路四九二號「金霸通訊行」變賣得
    款花用。經警循該行動電話序號，查獲該手機為丙○○所出售，而於九十一年七
    月三十一日晚間十一時許，在桃園市○○路一三五號旁查獲丙○○，並依序查獲
    鄭詩欣、甲○○，同時於丙○○家中起出作案水果刀一把。
二、案經台北市政府警察局報請台灣桃園地方法院檢察署檢察官偵查起訴。
        理  由
一、右揭事實，業據被告即上訴人甲○○及共同被告丙○○於原審及本院調查、審理
    中坦承不諱，核與被害人乙○○、王建翔於警訊、偵查中指訴情節相符，並經共
    犯鄭詩欣於警訊中供認無誤，復有作案用之水果刀一把扣案可證。又被害人乙○○遭搶之行動電話，係共同被告丙○○持往金霸通訊行變賣得款花用，亦經證人
    余武雄於警訊證述明確。另扣案之水果刀，鋒利堅硬，顯足供行兇之用，自屬兇
    器無疑。事證明確，被告犯行堪以認定。
二、被告雖另辯稱：前於九十一年二月十二日，在桃園縣八德市○○街十六號前犯強
    盜罪，與本件應屬連續犯裁判上一罪等語。惟刑法第五十六條連續犯之要件為：
    犯意計劃。（二）數行為間具有連續性，亦即於時間、空間、場所、機會上具有
    密切連接之特性而言。（三）所犯數罪屬刑法上同一罪名之罪。查被告前案係於
    九十一年二月十二日，意圖行搶，自行騎乘ＨＵＢ─７６９號重型機車，並以黃
    色毛巾遮蓋車牌，再頭戴黑色安全帽，遮避臉部面容，於桃園縣八德市○○街十
    六號前，見年邁之欒蔡梅獨行於暗巷，乃騎乘機車駛近欒蔡梅，並將機車暫停於
    路旁，下車步行至欒蔡梅身後，徒手從後方以強暴方式將欒蔡梅強行抱住，強取
    欒蔡梅財物，並經本院認定被告係構成強盜罪，判處被告有期徒刑五年二月，有
    本院九十一年度上訴字第三二九九號判決書在卷為憑。被告本件及前案強盜犯行
    ，除時間上已相距三月之久外，犯罪手段、場所及動機，均不相同，先後二次行
    為，於時間、空間、場所、機會上，已難認有密切連接之特性。再被告於原審及
    本院調查、審理時均稱本件係共同被告丙○○臨時提議行搶，始起意強盜取財。
    顯見被告本件與前案強盜犯行，主觀上並非自始即基於同一概括犯意為之。被告
    先後二次強盜犯行，自無連續犯裁判上一罪關係。被告此部分所辯，委無可採。
三、查被告與丙○○、鄭詩欣共同持兇器水果刀強盜財物，核被告所為，係犯刑法第
    三百三十條第一項之加重強盜罪。被告與丙○○、鄭詩欣間，有犯意聯絡及行為
    分擔，均為共同正犯。又被告以一脅迫行為，強盜被害人二人所持有之財物，為
    同種想像競合犯，應從一重處斷。
四、原審調查結果，適用刑法第三百三十條第一項、第二十八條、第五十五條規定，
    同時審酌被告平日素行、犯罪之動機、目的、手段、所生危害、犯後態度等一切
    情狀，量處被告有期徒刑七年二月，扣案之水果刀一把，為共同正犯丙○○所有
    並供本件犯罪所用之物，併依刑法第三十八條第一項第二款宣告沒收。認事用法
    ，核無違誤，量刑亦稱妥適。被告上訴意旨，指摘原審量刑過重，及本件與前案
    強盜犯行係屬連續犯，為無理由，應予駁回。
據上論斷，應依刑事訴訟法第三百六十八條，判決如主文。
本案經檢察官李金定到庭執行職務。
中      華      民      國    九十二    年      五      月     十五     日
                                臺灣高等法院刑事第十四庭
                                    審判長法  官  陳  祐  輔
                                          法  官  洪  昌  宏
                                          法  官  陳  國  文
右正本證明與原本無異。
如不服本判決，應於收受送達後十日內向本院提出上訴書狀，其未敘述上訴之理由者
並得於提起上訴後十日內向本院補提理由書（均須按他造當事人之人數附繕本）。
                                          書記官  蔡  棟  樑
中      華      民      國    九十二    年      五      月    十  五    日
附錄：本案論罪科刑法條全文
刑法第三百三十條第一項：
犯強盜罪而有第三百二十一條第一項各款情形之一者，處七年以上有期徒
刑。
前項之未遂犯罰之。
刑法第三百二十一條第一項第四款、第三款：
犯竊盜罪而有左列情形之一者，處六月以上、五年以下有期徒刑：
一  於夜間侵入住宅或有人居住之建築物、船艦或隱匿其內而犯之者。
二  毀越門扇、牆垣或其他安全設備而犯之者。
三  攜帶兇器而犯之者。
四  結夥三人以上而犯之者。
五  乘火災、水災或其他災害之際而犯之者。
六  在車站或埠頭而犯之者。
前項之未遂犯罰之。


司法院資訊處製作；財團法人民間司法改革基金會備份。
